【裁判字號】    98,抗,302
【裁判日期】    981027
【裁判案由】    停止執行
【裁判全文】
臺灣高等法院高雄分院民事裁定           98年度抗字第302號
抗  告  人  甲○○
上列抗告人因與第一金融資產管理股份有限公司間停止執行事件
，對於中華民國98年9 月24日臺灣高雄地方法院98年度審聲字第
313 號所為裁定提起抗告，本院裁定如下：
    主  文
原裁定關於命抗告人供擔保停止強制執行之擔保金超過新臺幣貳
萬元部分廢棄。
其餘抗告駁回。
抗告訴訟費用由相對人負擔。
    理  由
一、本件抗告意旨略以：原法院民事執行處就本件所核發之執行
    命令說明略謂：「．．．扣押債務人每月得支領之各項薪津
    債權．．．於三分之一及年終、考核、績效獎金及其他獎金
    在四分之三將上開薪資等債權改按各債權人之債權比例，移
    轉於各債權人．．．」，抗告人別無財產，而抗告人任職之
    高雄縣各業工人聯合會，每月所得薪資新臺幣（下同）27,0
    00元，扣三分之一即9,000 元，抗告人原有債權人楊慶堂（
    債權額300,000 元）、蔡水添（債權額250,000 元）、吳鳳
    珠（債權額250,000 元）等三人亦已對抗告人上開薪資為強
    制執行，有執行命令影本三份可證。若以相對人之債權額7,
    345,064 元參與分配受償，每年可受償之金額之利息應為4,
    870 元〔9,000 元0.901781（即7,345,064 8,145,064
    ）125%＝4,870 元〕，若以本案異議之訴訴訟期間評估
    為三年，則相對人因在此期間未受償可能遭受之利息損害額
    為14,610元，若加上年終獎金等應不逾二萬元，原裁定雖准
    抗告人供擔保停止執行，但所定之擔保金高達1,101,760 元
    ，顯有不當，更非升斗小民之上班族得以提供，為此應請廢
    棄原裁定。
二、查本件相對人執以強制執行之債權，係抗告人之母蔡陳文珠
    生前借貸而生，抗告人之母於88年死亡後，開始拍賣程序，
    因尚有部分債權未受償而續行強制執行程序，抗告人之母死
    亡後，除遭拍賣之不動產外，並未留有任何遺產予抗告人等
    ，是以依98年5 月22日修正施行之民法繼承編施行法第1 條
    之3 規定，應以所得遺產為限負清償責任，相對人依法不得
    扣押，執行抗告人之固有財產等情（見抗告人98年9 月16日
    債務人異議之訴起訴狀影本所載）。依同條第5 項規定，繼
    承人已清償之債務，不得請求返還。查相對人所進行之強制
    執行程序，亦僅係對抗告人之薪資所得為強制執行並參與其
    他債權人依比例為分配，原裁定亦認如停止本件強制執行程
    序，將導致相對人不能即時由扣押所得之薪資受償，此外，
    相對人亦未證明其若停止執行，尚受有何種損害。且基於保
    護經濟弱勢者之權益，定停止執行之擔保金自不宜過高。而
    相對人因系爭債權參與抗告人之薪資所得分配款每月約8,11
    6 元（按抗告人原有債權人三人對其薪資為扣押執行，三人
    之總債權額為800,000 元，加上相對人之債權7,345,064 元
    ，總債權額為8,145,064 元，抗告人之月薪27,000元，有其
    服務之高雄縣各業工人聯合會出具之證明書可稽，月薪27,0
    00元的三分之一為9,000 元。9,000 元（7,345,064 8,
    145,064 元）＝8,116 元），以異議之訴之訴訟期間估算三
    年，則相對人因三年期間未能如期受債權清償之利息損失為
    14,608元（8,116 元123 5%＝14,608元），並依薪資
    比例，估算其年終獎金部分，相對人之未能如期受償債權之
    利息損失，應不逾二萬元，審酌前揭各情，原裁定命供停止
    執行之擔保金高達1,101,760 元，尚難謂當。超過上開二萬
    元部分，應予廢棄。即抗告人供系爭強制執行事件停止執行
    之擔保金以二萬元為適當，抗告人其餘抗告應予駁回。
據上論結，本件抗告為一部有理由，一部無理由，依民事訴訟法
第492 條、第495 條之1 、第449 條第1 項、第95條、第79條，
裁定如主文。
中    華    民    國    98    年    10    月    27    日
                            民事第一庭
                                審判長法官  黃金石
                                法      官  林健彥
                                法      官  謝肅珍
以上正本證明與原本無異。
如不服本裁定應於送達後10日內向本院提出再抗告狀（並按他造
當事人之人數附繕本），並繳納再抗告費新臺幣1,000 元。
再為抗告僅得以適用法規顯有錯誤為理由，並應委任律師為代理
人。
中    華    民    國    98    年    10    月    27    日
                                  書  記  官  劉金萍
附註：
抗告人之配偶、三親等內之血親、二親等內之姻親，或抗告人為
法人、中央或地方機關時，其所屬專任人員具有律師資格並經法
院認適當者，亦得為第三審訴訟代理人。
抗告人或其法定代理人具有律師資格者及前項情形，應於提起抗
告或委任時釋明之。


司法院資訊處製作；財團法人民間司法改革基金會備份。
